臺灣高雄地方法院刑事判決　　　　　　　100年度易字第356號
公　訴　人　臺灣高雄地方法院檢察署檢察官
被　　　告　沈鈺惠
上列被告因竊盜案件，經檢察官提起公訴（100年度偵字第2247號）
，本院判決如下：
    主  文
沈鈺惠犯竊盜罪，累犯，處拘役拾伍日，如易科罰金，以新臺
幣壹仟元折算壹日。
    事  實
一、沈鈺惠前於民國（下同）98年間因竊盜案件，經本院以98年
    度審易字第3174號判決，判處有期徒刑3 月，經上訴駁回確
    定，於99年9 月7 日易科罰金執行完畢出監。詎仍不知悔改
    ，於100 年1 月3 日14時40分許，騎乘車牌號碼WDE-782 輕
    型機車（下稱上開機車）行經高雄巿旗山區○里街溪洲大橋
    堤防內工地旁，見工地內有鋼筋繫件1 批，竟意圖為自己不
    法之所有，基於竊盜之犯意，進入工地內徒手竊取皇嘉營造
    有限公司所有，而由周見財管理之鋼筋繫件9 公斤（價值合
    計約新臺幣〈下同〉100 元，下稱系爭鋼筋繫件），得手後
    欲以上開機車載運離去之際，適為周見財發覺，並報警處理
    ，始查悉上情。
二、案經周見財訴由高雄市政府警察局旗山分局移送臺灣高雄地
    方法院檢察署檢察官偵查起訴。
    理  由
壹、證據能力部分：
    按被告以外之人於審判外之陳述，雖不符合同法第159 條之
    1 至第159 條之4 之規定，但經當事人於審判程序同意作為
    證據，法院審酌該言詞陳述或書面陳述作成時之情況，認為
    適當者，亦得為證據。當事人、代理人或辯護人於法院調查
    證據時，知有第159 條第1 項不得為證據之情形，而未於言
    詞辯論終結前聲明異議者，視為有前項之同意，刑事訴訟法
    第159 條第1 項及第159 條之5 分別定有明文。查本判決下
    列所引用之各該被告以外之人於審判外之陳述，雖均屬傳聞
    證據，惟均經當事人於法院準備程序及審判期日中表示無意
    見，而不予爭執，並同意有證據能力（見院1 卷第15頁正面
    ），本院審酌此等證據資料製作時之情況，尚無違法不當及
    證明力明顯過低之瑕疵，亦認為以之作為證據應屬適當，故
    揆諸前開規定，應認前揭證據資料均例外有證據能力。
貳、實體部分：
一、訊據被告沈鈺惠矢口否認有何竊盜犯行，辯稱：99年12月31
    日，伊去溪洲大橋那邊，當天黏鐵師傅說那些鋼筋的繫件是
    不要的，叫伊過去撿，當天伊沒有帶袋子，所以黏鐵師傅就
    說他會把它剪開，叫伊元旦再過來拿，後來伊在100 年1 月
    3 日去，伊帶袋子去，遇到管理員，管理員說那個東西不能
    拿，伊還沒有把鋼筋繫件放進去袋子裡面；警察還沒有到場
    之前，伊把那個袋子丟掉，是那位管理員把袋子撿回來，並
    把鋼筋繫件放進去伊的袋子裡面，那些照片上的東西都是管
    理員自己找來的，那些是很重的東西，伊是騎機車不是開車
    ，怎麼偷拿云云（見院1 卷第14頁反面；院2 卷第31頁正面
    ）。經查：
（一）證人即查獲員警林良榮於本院審理時證稱：伊到現場時，
      工地負責人周見財說，被告剛才到他們工地偷東西，那時
      伊等還未到現場，他說被告往河堤那邊走，周見財請伊等
      將被告帶回工地，他說被告偷的物件都是鋼筋繫件，現場
      工地在做溪洲大橋重建工程，所以會有鋼筋繫件，繫件是
      用來綁紮鋼筋的，伊將被告帶回工地現場時，被告說是裡
      面的師傅叫她來撿拾的，周見財說前幾天有看到被告進來
      過，周見財有跟被告說這是施工的地方，不能來撿拾，請
      她以後不要進來；周見財說被告這次有拿鋼筋繫件，那些
      鋼筋繫件已經放在旁邊，她騎乘的上開機車及袋子放在現
      場，袋子是她裝鋼筋繫件用的，裝有鋼筋繫件的袋子是放
      在上開機車旁邊，伊等問被告要如何載，周見財說在伊等
      來之前，那些裝有鋼筋繫件的袋子，原來是放在上開機車
      腳踏墊上，伊等請被告放回原來的樣子，讓伊等拍照；（
      被告在現場時有說，前幾天跟她說可以進去拿鋼筋繫件的
      人是誰？）現場沒有人回答，被告說是高雄市旗山區的人
      ，周見財說裡面的師傅沒有一個人是住在高雄市旗山區，
      ，伊等把袋子內的東西倒出來，把被告拿的東西一起用現
      場機器秤重；伊等到現場時，上開機車上的袋子倒出來，
      工地負責人指證現場工地用的東西，伊等才秤重，那袋子
      內繫件共有9 公斤，周見財詳述他看到的情形，他叫工人
      還原現場讓伊等拍照等語明確（見院2 卷第31頁反面至33
      頁正面）。
（二）其次，證人即上開工地主任周見財於本院審理時亦證稱：
      伊是上開工地的工地主任，於上開時間有工人向伊陳報，
      鋼筋存放區有人進入，那天是停止作業，所以沒有人，如
      果有人進去，會很明顯，當時有10幾個工人都是男性，怎
      麼會有女的，伊到現場時，有1 輛機車在現場，上開機車
      旁有一些工地廢棄的鋼筋繫件，伊就直接追問，是否是她
      拿的，被告說有工人叫她進去拿，工人說那是不要的，經
      事後追查，全部的工人都否認此事，那些廢棄的鋼材，是
      要由營造廠回收，而系爭鋼筋繫件的所有人是皇嘉營造有
      限公司，伊不能處分那些鋼材，伊事前沒有同意要給被告
      ，被告竊取系爭鋼筋繫件共9 公斤，當時系爭鋼筋繫件放
      在被告機車旁邊，被告說是她現場收集來的；伊等工地常
      有鋼筋或其他物品失竊，所以這次伊才會報警，伊等現場
      的工人對系爭鋼筋繫件沒有處分權，被告不是伊等工程施
      工有關人員，被告說是工人叫她進來檢的，後來伊找不到
      被告所述的那個工人，被告也沒有講出那個工人的具體名
      字，包括工頭總共11人，伊都有詢問，但沒有人承認認識
      被告或叫被告進來撿拾鋼筋繫件，系爭鋼筋繫件當時價值
      約100 元等語明確（見院2 卷第42頁反面、43頁正、反面
      ），與證人林良榮上開證述，參核相符；此外，並有移送
      機關之搜索扣押筆錄、扣押物品目錄表各1份、贓物認領
      保管單1紙、查獲照片共10張附卷（見偵卷第14至16、19
      、20、24至26頁），可資佐證。
（三）再被告於本院審理時亦供稱：沒有辦法指出並提供叫伊去
      工地撿拾的工人之具體資料，也不知道其名字等語（見院
      2 卷第43頁反面、44頁正面），則是否確有此名工人已有
      疑義；且證人周見財於本院亦證稱：經伊逐一詢問現場工
      人，並無工人承認，且無工人住在高雄市旗山區，而證人
      林良榮亦證實此事無訛；其次，就系爭鋼筋繫件即使係屬
      廢棄之物品，然上開工地主任周見財及工人均無處分權，
      所有權人仍屬皇嘉營造有限公司。又該物品重量僅9 公斤
      ，並非笨重，且其體積非鉅，依其整體組成結構及方式，
      一般成年女性若以半推半拖之方式，將之搬運至機車腳踏
      板上，並非難事。是被告雖以上開情詞置辯，仍無法以之
      作為對被告有利認定之憑據。何況，被告前於警詢辯稱：
      伊於99年2 月31日中午12時10分許，就去過上開工地撿拾
      ，在休息時間，當時現場好幾名工地人員，叫伊撿拾沒有
      用的捆綁鋼筋的鋼線，以免妨礙他們工作，當時有一名自
      稱住旗山地區的工地人員叫伊撿拾，伊不認識那位在工地
      工作的人云云（見偵卷第8 頁）；嗣於偵訊中改辯稱：伊
      不是偷的，是裡面的師傅說，裡面的鋼筋不要了，叫伊幫
      他們剪，管理員說不能拿，可是裡面粘鐵的師傅叫伊拿，
      伊不認識他們云云（見偵卷第28頁），則被告就系爭鋼筋
      繫件為何會在其所騎乘之上開機車旁之袋子內，其所辯前
      後不一，均與其本院上開所辯，尚有矛盾，可見被告上開
      所辯，應屬犯後卸責之詞，委不足採。
（四）綜上所述，本件被告於上揭時、地所為之竊盜犯行，事證
      明確，堪以認定，應依法論科。
三、核被告沈鈺惠所為，係犯刑法第320 條第1 項之竊盜罪。又
    被告有如事實欄所載之前案紀錄，有臺灣高等法院被告前案
    紀錄表可參，其於99年9 月7 日受有期徒刑執行完畢後，5
    年以內故意再犯本件有期徒刑以上之罪，為累犯，依刑法第
    47條第1 項之規定，應加重其刑。爰審酌被告沈鈺惠前有竊
    盜、詐欺前科，素行非佳，不思以己力獲取所需，竟因貪圖
    不法利益，率爾竊取他人財物，造成他人財物上之損害，實
    屬不該，且犯後仍難有悔改之態度，惟念及被告所竊取之財
    物價值尚輕（約值100 元），且已由被害人領回，有贓物認
    領保管單1 紙在卷可佐（見偵卷第20頁），認其犯罪之動機
    、手段及智識程度等一切情狀，量處如主文所示之刑，併斟
    酌被告為國中畢業，目前無業等情，有警詢筆錄在卷可參（
    見偵卷第7 頁），諭知如易科罰金之折算標準，以資懲儆。
四、另被告前因犯竊盜案件，前經本院判處有期徒刑3 月確定，
    而於99年9 月7 日易科罰金執行完畢等情，有其上開前案紀
    錄表附卷可佐，其於前揭竊盜案件經執行完畢後，5 年以內
    再犯本件有期徒刑以上刑之宣告，即與緩刑之要件不符，是
    被告求處為緩刑之宣告，即無從准許，附此敘明。
據上論斷，應依刑事訴訟法第299 條第1 項前段，刑法第320 條
第1 項、第47條第1 項、第41條第1 項，刑法施行法第1 條之1
，判決如主文。
本案經檢察官盧葆清到庭執行職務。
中    華    民    國  100     年    9     月    13    日
                  刑事第五庭    審判長法  官 李昆南
                                      法  官 陳盈吉
                                      法  官 劉美香
以上正本證明與原本無異。
如不服本判決應於收受送達後10日內向本院提出上訴書狀，並應
敘述具體理由；如未敘述上訴理由者，應於上訴期間屆滿後20日
內向本院補提理由書（均須按他造當事人之人數附繕本）「切勿
逕送上級法院」。
中    華    民    國   100    年    9     月    13    日
                                      書記官 陳仙宜
附錄本判決論罪科刑所依據之法條：
刑法第320條第1項
意圖為自己或第三人不法之所有，而竊取他人之動產者，為竊盜
罪，處5 年以下有期徒刑、拘役或5 百元以下罰金。